【裁判字號】    92,仲執,2
【裁判日期】    921117
【裁判案由】    商務仲裁執行裁定事件
【裁判全文】
臺灣彰化地方法院民事裁定                            九十二年度仲執字第二號
    聲  請  人  祥成開發股份有限公司
    法定代理人  余金寶
    相  對  人  彰化縣政府
    法定代理人  翁金珠
右聲請人聲請仲裁判斷強制執行事件，本院裁定如左：
    主      文
中華民國仲裁協會於民國九十二年二月十一日所為民國九十年度仲聲仁字第一二二號
仲裁判斷主文第一項「相對人應將坐落彰化縣芳苑鄉○○段第四地號、面積十二．五
０八九三０公頃，及同段第六地號土地、面積一．四四００八三公頃之土地所有權移
轉登記予聲請人」，准予強制執行。
聲請程序費用由相對人負擔。
    理      由
一、本件聲請意旨略以：聲請人與相對人間有關請求土地所有權移轉登記爭議仲裁事
    件，前經中華民國仲裁協會於民國 (下同)九十二年二月十一日以九十年度仲聲
    仁字第一二二號仲裁判斷書，作成相對人應將坐落彰化縣芳苑鄉○○段第四地號
    土地、面積十二．五０八九三０公頃，及同段第六地號土地、面積一．四四００
    八三公頃之土地所有權移轉登記予聲請人」，茲該仲裁事件業經終結，並經中華
    民國仲裁協會向臺灣臺北地方法院聲請備查，亦獲臺灣臺北地方法院以北錦民亮
    九二仲備字六０號函准予備查。詎相對人迄今遲不依該仲裁判斷書主文所載辦理
    土地所有權移轉登記，爰依仲裁法第三十七條規定，聲請裁定准予強制執行等語
    ，並提出中華民國仲裁協會九十年度仲聲仁字第一二二號仲裁判斷書影本一件、
    中華民國仲裁協會九十二年六月三十日 (九二)仲業字第九二二０三四號函影本
    一件、合作開發彰化縣永興區海埔地契約書影本一件及土地登記謄本四件各在卷
    為證。
二、按仲裁判斷，須聲請法院為執行裁定後，方得為強制執行。又仲裁判斷有下列各
    款情形之一者，法院應駁回其執行裁定之聲請：(一)仲裁判斷與仲裁協議標的之
    爭議無關，或逾越仲裁協議之範圍者。但除去該部分亦可成立者，其餘部分，不
    在此限。(二)仲裁判斷書應附理由而未附者。但經仲裁庭補正後，不在此限。(
    三) 仲裁判斷，係命當事人為法律上所不許之行為者。仲裁法第三十七條第二項
    前段、第三十八條分別定有明文。經查：本件聲請人主張右揭事實，已據聲請人
    提出中華民國仲裁協會九十年度仲聲仁字第一二二號仲裁判斷書影本一件、中華
    民國仲裁協會九十二年六月三十日 (九二)仲業字第九二二０三四號函影本一件
    、合作開發彰化縣永興區海埔地契約書影本一件各在卷為憑，核屬相符，而本院
    依聲請人提出上開證據資料審酌，認為本件仲裁判斷並無仲裁法第三十八條各款
    規定不得准予強制執行之情形，則聲請人就前揭仲裁判斷聲請准予強制執行，即
    無不合，應予准許。
三、又依聲請人提出系爭應移轉土地標的物之土地登記謄本記載，前揭仲裁判斷書主
    文第一項應移轉土地即彰化縣芳苑鄉○○段第六地號土地雖經訴外人林西男聲請
    法院裁准假扣押禁止處分登記在案 (本院九十二年度執全字第六０二號)，惟本
    件僅在認定前揭仲裁判斷本身有無仲裁法第三十八條規定不適於強制執行之情形
    ，至於該筆土地於聲請強制執行時是否陷於給付不能而無法執行，乃另一問題，
    不在本院審酌範圍，本院復參酌最高法院八十七年度台抗字第五一九號裁判意旨
    ，認為訴外人林西男就該筆土地所為之假扣押禁止處分登記不影響聲請人就前揭
    仲裁判斷聲請為執行之裁定，併予敘明。
四、依仲裁法第五十二條、非訟事件法第八條第二項、民事訴訟法第七十八條，裁定
    如主文。
中      華      民      國    九十二    年     十一     月     十七     日
                                    臺灣彰化地方法院民事第一庭
                                        法      官    林    金    灶
右為正本係照原本作成
如對本裁定抗告，須於裁定送達後十日內向本院提出抗告狀
中      華      民      國    九十二    年     十一     月     十七     日
                                        法院書記官    莊    何    江


司法院資訊處製作；財團法人民間司法改革基金會備份。
